# 请教陈版和各位老师合并抵销的小问题。麻烦了

提问人：kele260 时间：2021-04-30 13:33:04
今天在回想合并报表抵销分录的时候有两点疑惑。
1.对于母投资收益和子利润分配的抵销似乎并不是去年到今年再来一次。疑惑的地方在于。假设今年子赚了 100 万，母100%持股，提完盈余全分配。
借：投资收益
未分配利润期初
贷：应付普通股股利
提取盈余公积
未分配利润期末
如果再过一年，子公司没任何其他业务或者经营。我看了很多解答，居然意思是不用抵销了因为去年抵销过了？但是母公司的由于去年发股利投资收益已经确实进入母公司的未分配利润了，这笔因为内部交易导致的未分配利润增加是否抵销更加合适？但是由于子公司确实是去年的分配活动，所以我也不知该如何抵销较好，难道是
借：未分配利润期初（母）
贷：未分配利润期初（子）？
请陈版赐教。
2.第二个问题是子公司账面调整至公允价值，递延所得税对应资本公积，当然如果调整和抵销合在一起写那就是对应商誉的影响。奇怪的地方在于，如果今天固定资产增值 50 万元， 5 年直线法，一年 10 万管理费用分录为
借：固定资产 40
管理费用 10
贷：资本公积 37.5
递延所得税负债 10
所得税费用2.5
我不太理解既然确认的时候是资本公积（商誉）的影响，那为何转回却不确认对应科目呢？我不太能接受因为转回涉及损益这句话、感觉有点牵强。我感觉确认为资本公积2.5更加合适一些。

回答人：chenyiwei
1 、抵销分录仍需各年延续编制，即使本年度完全没有发生额，但上年分录自动滚到本年度仍然是需要的。
2 、转回是通过折旧和摊销的计提来实现的，而折旧和摊销是计入成本费用的，所以后续调整也是调整成本费用，而不是调整资本公积或者商誉。